臺灣臺北地方法院民事裁定
110年度亡字第128號
聲  請  人  臺灣臺北地方檢察署檢察官(荒股)

上列聲請人對失蹤人梁阿文聲請死亡宣告事件，本院裁定如下：
    主  文
宣告梁阿文（男、民國00年00月00日出生，身分證統一編號：Z0
00000000號，失蹤設籍：新北市○○區○○○○00號）於民國94年2月2
5日下午12時死亡。
聲請程序費用新台幣壹仟元由梁阿文遺產負擔。 
    理  由
一、聲請意旨略以：失蹤人梁阿文為民國00年00月00日生，因行
    方不明而於87年2月2日註記為失蹤人口，且未換發國民身分
    證紀錄、無出入境、殯葬、退輔會及全民健保等資料，爰依
    法聲請准予為死亡宣告等語。
二、按失蹤人失蹤滿7年後，法院得因利害關係人或檢察官之聲
    請，為死亡之宣告；失蹤人為80歲以上者，得於失蹤滿3年
    後，為死亡之宣告；失蹤人為遭遇特別災難者，得於特別災
    難終了滿1年後，為死亡之宣告；受死亡宣告者，以判決內
    所確定死亡之時，推定其為死亡；前項死亡之時，應為前條
    各項所定期間最後日終止之時，但有反證者，不在此限。民
    法第8條、第9條分別定有明文。
三、經查：聲請人主張之事實，業據提出國防部法律事務司函覆
    查詢結果、戶籍資料、新北市政府警察局新店分局失蹤人口
    系統身分證集中查詢資料、全民健保資料、內政部移民署11
    0年7月30日移署資字第1100059036號函、新北市政府社會局
    110年7月30日新北社老字第1101407205號函、新北市政府殯
    葬管理處110年7月29日新北殯館字第1105077266號函、臺北
    市殯葬管理處110年8月4日北市殯儀二字第1103009476號函
    、國軍退除役官兵輔導委員會110年7月28日輔服字第110005
    4867號函、勞動部勞工保險局110年7月29日保普生字第1101
    3032740號函、行政院人事行政總處110年7月30日總處資字
    第1100026239號函、新北市坪林區公所110年7月29日新北坪
    社字第1102918539號函等件為證，觀諸上開失蹤人口系統資
    料表所載失蹤人失蹤「發生日期：87年2月25日」乙節，佐
    以失蹤人係21年10月16日出生，自87年2月25日失蹤，當時
    尚未滿80歲，計算至94年2月25日止，失蹤屆滿7年，前經本
    院於110年10月29日准為公示催告，現公示催告之申報期間
    屆滿，未據失蹤人陳報其生存，或知失蹤人生死者陳報其所
    知，揆諸前揭規定，自應推定其於94年2月25日下午12時為
    死亡之時。從而，聲請人據以聲請本件失蹤人死亡宣告，應
    予准許。
四、爰依家事事件法第154條第3項裁定如主文。
中　　華　　民　　國　　111 　年　 　4　　月　　29　　日
                     家事法庭   法  官　陳伯均   
以上正本係照原本作成。
如不服本裁定應於送達後10日內向本院提出抗告狀，並繳納抗告
費新臺幣1,000元。
中　　華　　民　　國　　111 　年　　4 　　月　　29　　日
                                書記官  劉文松